【裁判字號】    99,撤緩,153
【裁判日期】    990806
【裁判案由】    撤銷緩刑
【裁判全文】
臺灣桃園地方法院刑事裁定             99年度撤緩字第153號
公  訴  人  臺灣桃園地方法院檢察署檢察官
受  刑  人  甲○○
上列聲請人因受刑人犯業務過失致死案件，聲請撤銷緩刑之宣告
（99年度執聲字第127 號），本院裁定如下：
    主  文
 聲請駁回。
    理  由
一、檢察官聲請意旨略以：受刑人即被告甲○○因犯過失致死案
    件，經本院於民國98年11月30日，以98年度交簡字第19號判
    決有期徒刑8 月，減為有期徒刑4 月，緩刑5 年，並應賠償
    洪文重共新臺幣（下同）650,000 元，其履行方式為甲○○
    於98年8 月4 日給付予洪文重100,000 元，並自98年9 月5
    日起每月5 日給付洪文重10,000元至履行完畢止，如一期不
    履行視為全部到期。該判決並已於99年1 月15日確定在案。
    惟受刑人自99年5 月起即未依緩刑條件給付，已合於刑法第
    75條之1 第1 項第4 款所定撤銷緩刑宣告事由，爰依刑事訴
    訟法第476 條聲請撤銷該案緩刑等語。
二、按刑法第75條之1 規定：「受緩刑之宣告而有下列情形之一
    ，足認原宣告之緩刑難收其預期效果，而有執行刑罰之必要
    者，得撤銷其宣告：一、緩刑前因故意犯他罪，而在緩刑期
    內受六月以下有期徒刑、拘役或罰金之宣告確定者。二、緩
    刑期內因故意犯他罪，而在緩刑期內受六月以下有期徒刑、
    拘役或罰金之宣告確定者。三、緩刑期內因過失更犯罪，而
    在緩刑期內受有期徒刑之宣告確定者。四、違反第七十四條
    第二項第一款至第八款所定負擔情節重大者。前條第二項之
    規定，於前項第一款至第三款情形亦適用之。」。考其立法
    意旨略以：關於緩刑之撤銷，現行法第75條第1 項固已設有
    2 款應撤銷之原因；至得撤銷緩刑之原因，則僅於保安處分
    章內第93條第3 項與撤銷假釋合併加以規定，體例上不相連
    貫，實用上亦欠彈性，爰參酌德國及奧地利現行立法例增訂
    得撤銷緩刑之原因，修正條文第七十四條第二項增列法院於
    緩刑期間內，得命犯罪行為人於緩刑期內應遵守之事項（例
    如向被害人支付相當數額、向公庫支付一定之金額、接受精
    神、心理輔導、提供義務勞務或其他為預防再犯之事項），
    明定違反該條所定事項情節重大者，得撤銷其緩刑宣告，以
    期週延。至於所謂「情節重大」，係指：受判決人顯有履行
    負擔之可能，而隱匿或處分其財產、故意不履行、無正當事
    由拒絕履行或顯有逃匿之虞等情事而言。本條採用裁量撤銷
    主義，賦與法院撤銷與否之權限，特於第一項規定實質要件
    為「足認原宣告之緩刑難收其預期效果，而有執行刑罰之必
    要」，供作審認之標準。是以於前開「得」撤銷緩刑之情形
    ，法官應依職權本於合目的性之裁量，妥適審酌受判決人是
    否顯有履行負擔之可能，而隱匿或處分其財產、故意不履行
    、或無正當事由拒絕履行或顯有逃匿之虞等情事而確有執行
    刑罰之必要，此與刑法第75條第1 項所定2 款要件有一具備
    ，即毋庸再行審酌其他情狀，應逕予撤銷緩刑之情形不同。
三、經查：
  (一)受刑人因過失致死案件，經本院於98年11月30日，以98年度
    交簡字第19號判決有期徒刑8 月，減為有期徒刑4 月，緩刑
    5 年，並應賠償洪文重共新臺幣（下同）650,000 元，其履
    行方式為甲○○於98年8 月4 日給付予洪文重100,000 元，
    並自98年9 月5日 起每月5 日給付洪文重10,000元至履行完
    畢止，如一期不履行視為全部到期。該判決並已於99年1 月
    15日確定在案。等情，有本院87年度交簡字第19號判決書及
    臺灣高等法院被告前案紀錄表各1 份在卷可稽。
  (二)本案受刑人自99年5 月起，未依緩刑條件給付等節，為受刑
    人所坦承在卷，固堪認定。而本案受刑人甲○○到庭陳稱，
    渠係因一名在越南之子女患有腦性麻痺，要支出醫藥費而陷
    於一時經濟困難，渠已經與被害人洪文重連絡，並取得其同
    意，於99年6 月9 日、99年6 月11日及99年7 月12日，分別
    將8,500 元、8,500 元及13,000元匯入呂阿密設於大園鄉農
    會三合分行之帳戶內，並非故意違反緩刑條件等語，經查，
    受刑人甲○○於99年6 月9 日、99年6 月11日及99年7 月12
    日，分別將8,500 元、8,500 元及13,000元匯入被害人洪文
    重之配偶呂阿密設於大園鄉農會三合分行之帳戶乙節，有被
    告所提出之郵政跨行匯款申請書3 紙附卷，並有本院電詢洪
    文重之公務電話紀錄1 紙在卷，應堪認定。至洪文重於本院
    電話詢問時，雖稱受刑人甲○○未與伊連絡，伊亦未同意渠
    暫緩或僅部分匯款等語，惟受刑人既非因可歸責於渠個人之
    因素致一時經濟困難，且亦已將上開已遲延之金額，全數匯
    入被害人洪文重指定之帳戶，本件即難遽認受刑人有何立法
    理由所指「顯有履行負擔之可能，而隱匿或處分其財產、故
    意不履行、無正當事由拒絕履行或顯有逃匿之虞等情事」。
    此外，聲請人除首開事由以外，亦不能釋明「原宣告之緩刑
    難收其預期效果，而有執行刑罰必要」之實質要件。綜上，
    因認本件顯然未備刑法第75條之1 第1 項第4 款之實質要件
    ；從而，首開聲請，不能准許，應予駁回。
四、依刑事訴訟法第220 條，裁定如主文。
中    華    民    國    99    年    8     月    6     日
                  刑事第九庭    法  官  黃立昌
以上正本證明與原本無異。
如不服本裁定，應於裁定送達後5 日內向本院提出抗告狀。
                                書記官  張懿昀
中    華    民    國    99    年    8     月    6     日

司法院資訊處製作；財團法人民間司法改革基金會備份。
